【裁判字號】    99,易,18
【裁判日期】    990224
【裁判案由】    詐欺等
【裁判全文】
臺灣花蓮地方法院刑事判決                99年度易字第18號
公  訴  人  臺灣花蓮地方法院檢察署檢察官
被      告  乙○○
上列被告因詐欺等案件，經檢察官提起公訴（98年度偵字第1327
、2580號），被告就被訴事實為有罪之陳述，本院合議庭裁定由
受命法官獨任進行簡式審判程序審理，茲判決如下：
    主  文
乙○○意圖為自己不法之所有，而侵占遺失物，處罰金新臺幣伍
仟元，如易服勞役，以新臺幣壹仟元折算壹日；又意圖為自己不
法之所有，以詐術使人將本人之物交付，累犯，處有期徒刑參月
，如易科罰金，以新臺幣壹仟元折算壹日。
    事  實
一、犯罪前科：
    乙○○前因詐欺案件，經臺灣高等法院臺中分院於民國94年
    8月3日以94年度上易字第179號判決有期徒刑3月確定，復因
    詐欺案件，經臺灣臺中地方法院於95年6 月26日以95年度易
    緝字第239 號判決有期徒刑4月確定，嗣經同法院於95年9月
    25日以95年度聲字第3629號裁定應執行有期徒刑6 月，於96
    年1月23日縮刑期滿執行完畢。
二、本案犯罪事實：
(一)乙○○於96年10月初某日，在花蓮縣吉安鄉○○○○街41號
    2樓之租屋處，拾獲丙○○所有而遺失之臺灣銀行帳號00000
    0000000號之金融卡1張，竟基於為自己不法所有之意圖，未
    交還丙○○或持往警察機關處理而侵占入己。
(二)乙○○復基於為自己不法所有之意圖，於96年10月7 日，在
    雅虎奇摩拍賣網站上，發現甲○○張貼網頁販售價值新臺幣
    4萬元之天堂GASH伏魔聚寶卡40張，即以MSN及電話聯絡甲○○，佯稱欲以天堂寶物BOSS卡1 張交換上開40張卡片云云，
    並以視訊展示持有之天堂寶物BOSS卡1張，然並未告知該BOS
    S 卡業已轉賣他人，亦未告知無其他BOSS卡可供交換，致甲○○陷於錯誤，將其上開40張卡片之序號及密碼告知乙○○
    ，乙○○隨於同日晚間輸入上開40張卡片之序號及密碼交換
    為天幣，並將點數全轉賣他人，且不僅未依約交付BOSS 卡1
    張，反將前述侵占之1 張金融卡以宅配方式寄送予甲○○充
    數，而該包裹未送達前，甲○○即循線在負責宅配之全家便
    利商店找到該包裹，經拆開後發現內容物非約定交換之BOSS
    卡1 張，即以電話聯絡乙○○並依包裹所留之寄件地址前往
    ，然乙○○均避不見面，甲○○始知遭騙而受有4 萬元之損
    害。
三、案經臺東縣警察局臺東分局報告臺灣臺東地方法院檢察署呈
    請臺灣臺高等法院花蓮分院檢察署檢察長令轉臺灣花蓮地方
    法院檢察署檢察官偵查起訴。
    理  由
壹、程序事項：
    查被告乙○○所犯非死刑、無期徒刑、最輕本刑為3 年以上
    有期徒刑之罪，或高等法院管轄第一審之案件，被告於本院
    準備程序中，就被訴事實為有罪之陳述，經告以簡式審判程
    序之旨，並聽取檢察官及被告之意見後，本院合議庭業已依
    刑事訴訟法第273 條之1第1項之規定，裁定由受命法官獨任
    進行簡式審判程序，是本件之證據調查，依刑事訴訟法第27
    3條之2規定，不受同法第159 條第1項、第161條之2、第161
    條之3、第163 條之1及第164條至第170條規定之限制，合先
    敘明。
貳、實體事項：
一、上開事實，業據被告於本院審理中坦承不諱，核與證人即被
    害人丙○○於警詢時、被害人甲○○於警詢時及偵訊中證述
    之情節相符，且有臺灣銀行帳號000000000000號金融卡照片
    、被害人丙○○出具之贓物認領保管單、宅配寄件單、被害
    人甲○○出具之贓物認領保管單各 1張及MSN通話譯文2份附
    卷可稽，足徵被告之自白與事實相符，可以採信。本案事證
    明確，被告之犯行洵堪認定，應依法論科。
二、核被告所為，係分別犯刑法第337 條之侵占遺失物罪及同法
    第339條第1項之詐欺取財罪。被告所犯上開兩罪，犯意各別
    ，行為互殊，應予分論併罰。又關於詐欺取財罪部分，因被
    告前曾受如事實欄所載有期徒刑之執行，有臺灣高等法院被
    告前案紀錄表附卷可考，是其於有期徒刑執行完畢後5 年以
    內，故意再犯本案有期徒刑以上之詐欺取財罪，為累犯，應
    加重其刑。爰審酌被告前有多次詐欺前案紀錄，素行非佳，
    竟再侵占被害人丙○○遺失之金融卡，並持以作為詐欺被害
    人甲○○之工具，造成兩人之損害，惟於本院審理期間，業
    已坦承犯行等一切情狀，分別量處如主文所示之刑，並就侵
    占遺失物罪部分諭知易服勞役之折算標準，就詐欺取財罪部
    分諭知易科罰金之折算標準。
據上論斷，應依刑事訴訟法第273 條之1第1項、第299條第1項前
段，刑法第337條、第42條第3項前段、第339條第1項、第47條第
1項、第41條第1項前段，刑法施行法第1條之1，判決如主文。
本案經檢察官簡淑如到庭執行職務。
中    華    民    國    99    年    2     月    24    日
                  刑事第一庭    法  官  曹庭毓
以上正本證明與原本無異。
如不服本判決應於收受送達後10日內向本院提出上訴書狀，並應
敘述具體理由。其未敘述上訴理由者，應於上訴期間屆滿後20日
內向本院補提理由書(均須按他造當事人之人數附繕本)「切勿逕
送上級法院」。告訴人或被害人如對於本判決不服者，應具備理
由請求檢察官上訴，其上訴期間之計算係以檢察官收受判決正本
之日期為準。
中    華    民    國    99    年    2     月    24    日
                                書記官
附錄本判決論罪之法律條文：
中華民國刑法第337條：
意圖為自己或第三人不法之所有，而侵占遺失物、漂流物或其他
離本人所持有之物者，處5百元以下罰金。
中華民國刑法第339條：
意圖為自己或第三人不法之所有，以詐術使人將本人或第三人之
物交付者，處5年以下有期徒刑、拘役或科或併科1千元以下罰金
。
以前項方法得財產上不法之利益或使第三人得之者，亦同。
前二項之未遂犯罰之。

司法院資訊處製作；財團法人民間司法改革基金會備份。
